# 请问拟IPO公司的财务负责人，必须要有中级职称吗？或者还有啥其他限制性规定？

提问人：mrlf 时间：2011-01-07 12:33:36
1 、请问拟IPO公司的财务负责人，必须要有中级职称吗？或者还有没啥其他限制性规定？
2 、请问财务报表有规定必须至少 2 个具有会计从业资格的人签字吗？哪里有规定？
谢谢！

回答人：chenyiwei
回复 楼主 mrlf 的帖子财务负责人的任职资格是由《会计法》规定的，并不因为该公司是否拟上市而不同。请查阅《会计法》的相关规定。 财务报表上相关责任人的签字盖章按照《企业财务会计报告条例》的规定处理。